臺灣臺中地方法院刑事判決　　　　　　　95年度易字第3561號
公　訴　人　臺灣臺中地方法院檢察署檢察官
被　　　告　乙○○
選任辯護人　謝萬生律師
　　　　　　蔣志明律師
上列被告因違反食品衛生管理法案件，經檢察官提起公訴（95年
度偵字第23192號），本院判決如下：
    主    文
乙○○無罪。
    理    由
一、公訴意旨略以：被告乙○○係臺中縣大甲鎮○○路○段458號
    大新餐盒食品工廠（下稱大新工廠）之負責人，負責供應臺
    中縣神圳國中午餐，於民國（下同）95年9月13日中午，不
    慎提供變質或腐敗之餐飲，供神圳國中師生食用，致危害人
    體健康，該校師生達101人身體不適，有腹痛、腹瀉病症，
    並有學生張馨方因多次腹瀉、嘔吐就診治療，嗣經神圳國中
    於翌日通報，臺中縣政府始知上情。因認被告乙○○涉犯食
    品衛生管理法第34條第3項之因過失違反食品感染病原菌（
    起訴書誤載為變質或腐敗者），不得加工、販賣之罪嫌云云
    。
二、按犯罪事實應依證據認定之，無證據不得認定犯罪事實。又
    不能證明被告犯罪者，應諭知無罪之判決，刑事訴訟法第
    154條第2項、第301條第1項定有明文。次按「刑事訴訟法第
    一百六十一條已於九十一年二月八日修正公布，其第一項規
    定：檢察官就被告犯罪事實，應負舉證責任，並指出證明之
    方法。因此，檢察官對於起訴之犯罪事實，應負提出之證據
    及說服之實質舉證責任。倘其所提出之證據，不足為被告有
    罪之積極證明，或其指出之證明方法，無從說服法院以形成
    被告有罪之心證，基於無罪推定之原則，自應為被告無罪判
    決之諭知。本件原審審判時，修正之刑事訴訟法關於舉證責
    任之規定，已經公布施行，檢察官仍未提出適合於證明犯罪
    事實之積極證據，並說明其證據方法與待證事實之關係；原
    審對於卷內訴訟資料，復已逐一剖析，參互審酌，仍無從獲
    得有罪之心證，因而維持第一審諭知無罪之判決，於法洵無
    違誤」，最高法院92年臺上字第128號判例可資參照。又按
    事實之認定，應憑證據，如未能發現相當證據或證據不足以
    証明，自不能以推測或擬制之方法，以為裁判之基礎，最高
    法院40年臺上字第86號判例均著有明文。
三、本案證據能力之說明
（一）臺中縣衛生局食品中毒調查資料列聯表（偵卷第8至10頁
      ）、訪問紀要（偵卷第22至25頁）及丙○○製作之學生疑
      似午餐食物中毒反應狀況表（本院第74至76頁），均無證
      據能力：
    １查選任辯護人謝萬生律師指稱：本案之臺中縣衛生局食品
      中毒調查資料列聯表、訪問紀要均無證據能力，因屬職務
      報告，根據學生陳述製作的；另狀況表只是職務報告，不
      具證據能力云云（本院卷第13、60頁）。
    ２按被告以外之人於審判外之言詞或書面陳述，除法律有規
      定者外，不得作為證據，刑事訴訟法第159條第1項定有明
      文，再按刑事審判為發現實質之真實，採直接審理及言詞
      審理主，證據資料必須能由法院以直接及言詞審理之方式
      加以調查，證人不得以書面陳述，必須到庭以言詞陳述，
      具證據能力，而得採為判斷之依據。司法警察官本於其職
      務作成之報告文書，或係基於他人之陳述而作成，或係基
      於其本身之見聞而撰具，均無從由法院依直接及言詞審理
      方式加以調查，應無證據能力，不能認為刑事訴訟法第16
      5條第1項所稱「其他文書可為證據者」之證據書類，最高
      法院95年度臺上字第3343號判決可資參照。
    ３經查，臺中縣衛生局食品中毒調查資料列聯表係臺中縣大
      甲鎮衛生所人員經詢問過列聯表上所列名之學生後，依學
      生陳述之症狀及食品攝食狀況情形所製作之表格，另訪問
      紀要亦係臺中縣衛生局食品課調查人員林炎英、同局疾管
      課調查人員蔡雅惠訪問受訪者所製作之訪問筆錄，亦據證
      人即神圳國中老師兼衛生組長丙○○於本院證述在卷（本
      院卷第56頁），並有訪問紀要所記載之訪問人員姓名可佐
      ，是上開列聯表及訪問紀要，均屬供述證據，且係列聯表
      上所列名之學生及訪問紀要之受訪者，於審判外之言詞陳
      述，依刑事訴訟法第159條第1項，自無證據能力。
    ４另丙○○所製作之學生疑似食物中毒反應狀況表（本院卷
      第73至76頁），係丙○○所製作接獲導師通報之學生情形
      之統計表，雖非丙○○親身詢問學生所製作，惟係其依親
      身見聞導師通報情形所製作，亦據證人丙○○於本院具結
      陳明在卷（本院卷第60頁），惟既屬供述證據，且係審判
      外之書面陳述所為之紀錄，依刑事訴訟法第159條第1項，
      自無證據能力。
（二）張馨方之診斷證明書具證據能力
      選任辯護人謝萬生律師雖指稱：張馨方之診斷證明書，那
      是個人的診斷證明書，只是針對個案，並且是隔天去醫院
      開的，也是根據張馨方口述而開立的，故認為沒有證據能
      力云云（本院卷第14頁）。惟按除顯有不可信之情況外，
      從事業務之人於業務上或通常業務過程所須製作之紀錄文
      書、證明文書，亦得為證據，刑事訴訟法第159條之4第2
      款亦有明文，是由醫師出具之張馨方診斷證明書，係從事
      醫療業務之醫師經業務上對張馨方診斷後，所出具之診斷
      證明書，被告及選任辯護人復未能提出證據證明該診斷證
      明書具「顯有不可信之情況」，則該診斷證明書與刑事訴
      訟法第159條之4第2款之文書相符，自有證據能力。
四、本案之判斷
    公訴人認被告乙○○涉犯食品衛生管理法第34條第3項罪嫌
    ，無非以行政院衛生署疾病管制局防疫檢體送驗單、行政院
    衛生署藥物食品檢驗局檢驗報告書及張馨方診斷書為證。訊
    據被告堅決否認有上揭過失犯行，其於本院辯稱：當天神圳
    國中是否確實有100多人有腹痛、腹瀉等病症，我就不清楚
    了；看醫生的人只有1個，其他人並沒有就醫，我不知道是
    不是因為吃我們的營養午餐發生的。神圳國中共有600多人
    用我們的午餐。如果確實是因為吃我們的午餐而腹痛，那不
    應該只有100多人。我認為神圳國中說有100多人腹痛，可能
    有些虛假。我在9月14日知道學校的通報之後，我就去國中
    看，我看學生都很活潑，應該沒有事才對。我當天供應的有
    8千多份餐飲的份量，只有神圳國中說有事情。當天我有供
    應順天國中、大甲國中、清水國中等。‥‥且非毒素型金黃
    色葡萄球菌，在一般人身體裡面也是多少都有云云（本院卷
    第11、12頁），其於偵訊亦辯稱：該工廠提供之便當都有檢
    查，沒有問題，且當天提供臺中縣國中小學便當共8千多個
    ，只有神圳國中有問題，會不會係最近感冒流行的關係云云
    。經查：
（一）神圳國中學生於95年9月13日中午，共約661人用完午餐後
      ，即陸續有學生有腹痛、腹瀉之身體不適病症，經由學校
      導師協助統計後，共40位學生身體不適，俟於翌日即95年
      9月14日再由學校導師協助調查，於13日晚間返家後始出
      現病症者，有61人，合計約有101人身體不適，丙○○並
      依導師通報之學生姓名及身體不適資料，作成學生疑似午
      餐食物中毒反應狀況表等情，業據證人即神圳國中老師即
      衛生組長兼午餐秘書丙○○於本院證述在卷（本院卷第55
      、58、59頁），再參以證人丙○○係神圳國中衛生組長兼
      午餐秘書，其與被告並無怨隙，衡情無杜撰上情之必要，
      且學校內學生逾百名發生集體腹瀉、腹痛，校方自會請學
      校老師協助統計調查情形，而當時統計調查時，既有紀錄
      學生姓名及身體不適情形，顯見應非出於子虛，再參以臺
      中縣衛生局確有於95年9月14日對神圳國中之45名學生之
      肛門拭子進行採樣，亦有行政院衛生署疾病管制局防疫檢
      驗檢體送驗單可佐（偵卷第13至17頁），其上均有詳載學
      生姓名，倘非神圳國中之學生確有集體腹痛、腹瀉之情形
      ，衡情神圳國中自無多此一舉，通報衛生局前來採樣之必
      要，是證人丙○○所述自堪採信；此外，另有學生張馨方
      因疑似感染性大腸炎就診，亦有陳忠義醫師出具之診斷證
      明書在卷可佐（偵卷第31頁），而張馨方倘非腹瀉情況甚
      為嚴重，衡情亦無就診必要，醫師亦不致開具「疑似感染
      性之大腸炎」之診斷證明書，是證人丙○○雖未親自一一
      見聞學生腹痛、腹瀉之情形，本院認依證人丙○○所述及
      張馨方之診斷證明書，已足證明神圳國中於95年9月13、1
      4日有逾百名學生有腹痛、腹瀉之狀況。
（二）次查，因皮膚傷口常受到金黃色葡萄球菌感染，帶有化膿
      傷口之食品工作者，常成為食品中毒之污染來源；而金黃
      色葡萄球菌造成傷口感染或嚴重的侵襲性感染，也會造成
      食品中毒，金黃色葡萄球菌引發之食品中毒，患者症狀包
      括噁心、嘔吐、腹痛、腹瀉等情，亦有行政院衛生署疾病
      管制局96年1月12日衛署疾管研檢字第0960000574號函文
      可佐；查本次神圳國中係僅就學生有腹痛、腹瀉之身體不
      適症狀之情形調查人數，亦據證人丙○○於本院陳明在卷
      （本院卷第55頁），而腹痛、腹瀉亦係金黃色葡萄球菌引
      發之食物中毒之患者症狀，再本件經對神圳國中於95年9
      月14日仍身體不適之45名學生肛門拭子之檢體檢驗結果，
      其中有20名學生均檢測出有金黃色葡萄球菌，亦據證人陳
      志銘於本院證稱：「（檢察官問：為何9月14日當天只有
      針對45個學童作紀錄而已？）因為101個學童是校方統計
      的身體不適的人員，45個學童則是我們去學校的時候，當
      天仍然身體不適的人數」等語（本院卷第64頁），並有行
      政院衛生署疾病管制局對神圳國中學生所為之防疫檢驗檢
      體送驗單（偵卷第13至17頁）在卷可佐，依上開行政院衛
      生署疾病管制局對神圳國中學生所為之防疫檢驗檢體送驗
      單之檢體檢驗結果，45個學生中竟有20個學生之肛門拭子
      檢體具金黃色葡萄球菌，雖尚有25個學生之肛門拭子檢體
      未檢出金黃色葡萄球菌，惟肛門拭子未檢出病原菌之原因
      非僅未存在一端，亦有雖然存在病原菌，惟含量甚低或檢
      驗室未能採到之可能，應足認定本次學生有腹瀉、腹痛之
      身體不適，應確係受金黃色葡萄球菌感染所致。
（三）再參以「任何檢驗有其敏感性之極限，若檢體無金黃色葡
      萄球菌或檢體中金黃色葡萄球菌之含量太低，檢驗結果會
      為陰性。檢出金黃色葡萄球菌是否與學生患者出現之症狀
      有關，無法單就微生物檢驗結果做判斷，需與患者顯現之
      症狀、潛伏期、嫌疑食品種類與流行病學調查資料，或菌
      株之基因分型比對等資料進行綜合研判」，亦有行政院衛
      生署疾病管制局96年3月9日衛署疾管研檢字第960003448
      號函可佐等語（本院卷第90、91頁），是依上開20個學生
      肛門拭子檢體採出金黃色葡萄球菌，再參以證人陳志銘於
      本院亦證稱：「我們去學校調查的時候，學校在近日內，
      並沒有什麼疾病或是傳染病發生，而學生的早餐或是前一
      天的晚餐，也並沒有集體攝食，研判9月13日有集體爆發
      的情形，所以研判是9月13日該日的午餐所引起的食物中
      毒。（辯護人問：當天你們去採集檢體的時候，是否有檢
      測學校的飲水、空氣以及打菜學童的身體以及發病人的餐
      盒、筷子等來採樣？）‥‥本局確實未針對食用器具作安
      全檢測，若將該等因素考慮進去，也沒有立即引起食物中
      毒之危害性，因此律師所提的問題，非本案食物中毒的重
      點。（辯護人問：大新工廠提供臺中縣24所學校，8千多
      份的營養午餐，為何只有所謂的神圳國中的40名以及所謂
      的61名學童，為何都是合格優良廠商提供的食品，卻只有
      神圳國中有這種現象，是否可能是神圳國中的飲水、空氣
      或是裡面用餐的餐盒所造成的因素？）‥‥是否應該考慮
      學校的飲水等是否可能導致集體發生的可能，這部分是應
      該考量，但是學校已經開學數日，並沒有發生這樣的情形
      ，而且日後也沒有發生這種情形，所以我們就全部的情形
      作研判，且之後我們也持續針對學校的狀況為觀察，也沒
      有集體爆發的情形，所以也才這樣的研判」等語（本院卷
      第62、63頁），是9月13日及9月14日之前及之後，神圳國
      中既均未再發生學生集體腹瀉、腹痛之身體不適狀況，已
      可排除空氣、飲水所致；雖本件臺中縣衛生局未就食用器
      具作安全檢測，惟食用器具也沒有立即引起食物中毒之危
      害性，亦據證人即臺中縣衛生局人員張志銘於本院證述在
      卷（本院卷第62頁），而學生用餐餐具既係學生分別自行
      清洗保管，亦據證人丙○○於本院陳明在卷（本院卷第87
      頁），亦無導致逾百名學生集體腹瀉、腹痛之可能，是已
      可排除學生餐具、空氣、飲水所導致學生集體腹瀉、腹痛
      之可能。又查，依神圳國中學生於95年9月13日午餐後至
      晚間及翌日，逾百人腹痛、腹瀉，除95年9月13日午餐外
      ，於同日早餐及前一日晚餐，並無共同集體攝食，且神圳
      國中於該事件之近日內，並無其他疾病或傳染病發生，是
      由神圳國中學生有20名檢體均出現金黃色葡萄球菌之檢驗
      結果，及神圳國中學生係集體食用95年9月13日午餐後，
      始陸續出現腹痛、腹瀉之集體症狀，應係大新工廠提供之
      95年9月13日烹煮之部分食物，確有感染金黃色葡萄球菌
      病原菌，該部分食物經送往神圳國中後，再引起食用後之
      學生於當日下午、晚間及翌日產生腹痛、腹瀉之情形，亦
      堪認定，是本件應認係大新工廠提供之染有金黃色葡萄球
      菌之病原菌之食物（公訴人認被告係提供變質或腐敗之食
      物云云，顯係有誤），並致危害人體健康亦明。
（四）被告之辯解並非可採：
    １被告雖辯稱：看醫生的人只有1個。神圳國中說有100多人
      腹痛，可能有些虛假。我於9月14日知道學校的通報之後
      ，我就去國中看，我看學生都很活潑，應該沒有事才對云
      云，惟查，神圳國中師生數達661人以上，95年9月13、14
      日合計有症狀者亦僅有101人，其餘無症狀人數逾500人，
      是被告以其於95年9月14日僅觀察有活動力之無症狀人員
      之生活情形，自不能據此認定神圳國中並無101人有腹痛
      、腹瀉之症狀，被告此部分所辯，顯非可採。
    ２被告再辯稱：不知道是不是因為吃我們的營養午餐發生的
      。神圳國中共有600多人用我們的午餐。如果確實是因為
      吃我們的午餐而腹痛，那不應該只有100多人。我當天供
      應的有8千多份餐飲的份量，只有神圳國中說有事情云云
      ，且辯稱：我那天的便當有留樣，也沒有檢出有問題云云
      ，惟查，依被告經營之大新工廠當日確實供應數千份午餐
      ，供應神圳國中部分亦逾600份，惟除神圳國中101人外，
      其餘並無中毒情形，僅足證只有供應至神圳國中之午餐之
      部分食物受有金黃色葡萄球菌之病原菌之污染，被告供應
      之午餐食物既僅有部分受病原菌污染，自僅造成當日午餐
      之部分食用者之食物中毒症狀，不能因遭受該病原菌污染
      之食物並非全部，遽即認全部食物均未感染該病原菌，且
      造成食物僅部分受金黃色葡萄球菌污染之原因則在非所問
      ，惟自不能以尚有其他食用未受污染食物之食用者均無腹
      痛、腹瀉之症狀，遽即認發生集體腹痛、腹瀉之神圳國中
      學生，並非因被告經營之大新工廠提供之食物所導致。再
      當日工廠採樣餐盒、學校採樣餐盒均未檢出金黃色葡萄球
      菌之病原菌，亦有行政院衛生署藥物食品檢驗局檢驗報告
      書可佐（偵卷第19、20頁），然亦僅足證明採樣餐盒部分
      未感染該病原茵，本件參酌神圳國中有20名學生之肛門拭
      子檢體均檢出金黃色葡萄球菌，有101名學生集體於95 年
      9月13、14日腹痛、腹瀉，及發病時間均集中於食用午餐
      之後，自不能僅依採樣餐盒部分未測出金黃色葡萄球菌，
      而認定神圳國中之食物均未遭金黃色葡萄球菌病原菌之污
      染。
    ３被告再辯稱：非毒素型金黃色葡萄球菌，在一般人身體裡
      面也是多少都有云云，惟查，本件自大新工廠3位廚工及
      身體不適之學生檢體確有檢出「金黃色葡萄球菌（-）」
      之陽性反應，亦有行政院衛生署疾病管制局防疫檢體送驗
      單在卷可佐；且查，「有些金黃色葡萄球菌會產生腸毒素
      ，腸毒素被認為是引發食品中毒症狀的主要因子。目前發
      現的腸毒素至少已有17種，分別是SEA、SEB、SEC、SED、
      SEE、SEG、SEH、SEI、SEJ、SEK、SEL、SEM、SEN、SEO、
      SEP、SEQ與SER，其中常見之SEA、SEB、SEC、SED與SEE5
      種腸毒素，已有市售的商業試劑可供例行性檢驗。在本局
      檢驗報告中，腸毒素部分只針對SEA、SEB、SEC、SED與SE
      E腸毒素進行檢驗」，亦有行政院衛生署疾病管制局96年1
      月12日衛署疾管研檢字第0960000574號函可佐，又「行政
      院衛生署藥物食品檢驗局對來自食品中毒之人體檢體所分
      離之金黃色葡萄球菌，皆會進行腸毒素SEA、SEB、SEC、S
      ED與SEE的檢驗。若測到SEA、SEB、SEC、SED與SEE的存在
      ，檢驗報告為：『陽性、金黃色葡萄球菌ENTEROTOXIN TY
      PE A,B,C,D,或E』。若沒測到SEA、SEB、SEC、SED與SEE
      的存在，檢驗報告為：『陰性、金黃色葡萄球菌ENTEROTO
      XIN TYPE(-)』。表示此金黃色葡萄球菌不產生SEA-SEE腸
      毒素，但是並未排除此金黃色葡萄球菌產生SEA-SEE以外
      之腸毒素的可能性，所以本局檢驗報告為『陰性、金黃色
      葡萄球菌ENTEROTOXIN TYPE(-)』的金黃色葡萄球菌也可
      能產生SEA-SEE以外之腸毒素，造成食物中毒。目前已有
      產生非SEA-SEE以外之腸毒素（產生SEH）的金黃色葡萄球
      菌引食品中毒之文獻報告。產生SEA-SEE與產生非SEA-SEE
      腸毒素的金黃色葡萄球菌所引發之食品中毒症狀相同，只
      是一般而言，產生非SEA-SEE腸毒素之金黃色葡萄球菌所
      引發之食品中毒症狀較輕微。」亦有該局96年1月29日衛
      署疾管研檢字第0960001375號函在卷可佐，是綜合上開行
      政院衛生署藥物食品檢驗局之來函說明，雖金黃色葡萄球
      菌可能存在於健康人體的鼻腔、皮膚、腸道等部位，然帶
      腸毒素之金黃色葡萄球菌確實會造成食品中毒之症狀，又
      檢驗報告所載之「金黃色葡萄球菌ENTEROTOXINT YPE(-)
      」的金黃色葡萄球菌，並非指該種金黃色葡萄球菌其上未
      具腸毒素，而係指其上未具SEA-SEE之腸毒素，然其上也
      可能產生SEA-SEE以外之腸毒素，造成食物中毒。被告所
      辯，誤認檢驗報告之「金黃色葡萄球菌ENTEROTOXINTYPE(
      -)」的金黃色葡萄球菌，不足造成食物中毒，顯係有誤，
      並非可採。
（五）綜上所述，本件大新工廠於95年9月13日中午所提供予神
      圳國中的午餐，確有部分食物染有病原菌，致造該校部份
      師生食用後有病症，而致危害人體健康，此部分事證已臻
      明確；惟按過失責任之有無，應以行為人之懈怠或疏虞與
      結果之發生，有無相當因果關係為斷，所謂相當因果關係
      ，即以所生之結果觀察，認為確因某項因素而惹起，又從
      因素觀察，認為足以發生此項結果，始克當之，最高法院
      58年臺上字第404號判例意旨可資參照；又食品衛生管理
      法第34條第1項規定「有第三十一條至前條行為，致危害
      人體健康者，處三年以下有期徒刑、拘役或科或併科新臺
      幣十八萬元以上九十萬元以下罰金」，對照同條第三項「
      因過失犯第一項之罪者，處六個月以下有期徒刑、拘役或
      科新臺幣十萬元以下罰金」之規定，可知該條第三項處罰
      者，為因過失而有第三十一條至第三十三條之「行為人」
      ，至於對「非行為人」之處罰，同條第二項規定「法人之
      代表人、法人或自然人之代理人、受僱人或其他從業人員
      ，因執行業務犯前項之罪者，除處罰其行為人外，對該法
      人或自然人科以前項之罰金」，是食品衛生管理法第34條
      第3項之過失犯之處罰對象，應係該工廠內負責對神圳國
      中當日之午餐製造、加工、調配、包裝、運送、貯存等相
      關行為之人，其應注意，且能注意食物中不應使食物染有
      病原菌，而未注意，致危害人體健康。
（六）查被告係大新工廠之負責人，大新工廠於95年9月13日共
      有4名廚工負責烹煮食物，再於大新工廠會接觸食物之負
      責前置作業之生菜區、負責熟煮食物之廚房區及負責打菜
      的清潔區人員，合計（連同4名廚工）共有約有20多名人
      員，另有司機等行政人員，分工合作，當日製作8千多份
      午餐餐點等情，亦據被告於本院陳明在卷（本院卷第180
      頁），核與證人即廠長甲○○於本院證述大致相符（本院
      卷第111頁），再被告當日並未直接接觸食物之烹煮等情
      ，亦據證人即廚工甲○○、丁○○、戊○○於本院陳明在
      卷（本院卷第110、113、115、116頁），是依大新工廠之
      規模，被告既非當日實際從事調配、加工食材之人，縱該
      食品係染有病原菌者，惟未能確認食物染有病原菌之原因
      為何，即難認被告對該食物染有病原菌具任何過失，被告
      因非從事調配、加工食材之「行為人」，本不應依食品衛
      生管理法第34條第1項或第3項處罰，倘未有積極證據證明
      係廚工故意提供染有病原菌之食物，自難對被告科處同法
      第34條第2項之代罰刑責。而本件公訴人並未提出積極證
      據證明任大新工廠負責人之被告，當日究係具何項過失行
      為，即被告當日究係「能注意而未注意」何事致本件食物
      感染病原菌，亦未提出被告確有參與監督或從事調配、加
      工食材，應注意而能注意而未注意何項行為，致部分食物
      染有病原菌仍予提供予神圳國中之學生食用，導致神圳國
      中多達101人有腹痛、腹瀉之情形，亦未提出積極證據證
      明被告經營之大新工廠，當日負責調配、加工食材之人，
      係故意製造、調配染有病原菌之食物，從而被告符代罰之
      規定，是本件自不能僅因大新工廠供應神圳國中之部分食
      物染有病原菌，係違反食品衛生管理法第11條第4款，應
      對該工廠業者，科處食品衛生管理法第31條第1款之罰鍰
      之行政罰，遽即推定被告因係大新工廠之負責人，即具過
      失行為。是本件不能證明被告犯罪，自應依首揭規定，而
      為被告無罪之判決。
五、從而，本件證據不足證明被告具有上揭犯行，爰依法為無罪
    之諭知。
據上論斷，應依刑事訴訟法第301第1項前段，判決如主文。
中　　華　　民　　國　　96　　年　　4 　　月　　24　　日
                 刑事第十庭    審判長法  官  賴妙雲
                                     法  官  江奇峰
                                     法  官  黃家慧
上正本證明與原本無異。
如不服本判決，應於送達後十日內向本院提出上訴狀（須附繕
本），上訴於臺灣高等法院臺中分院。
                                     書記官  陳靖騰
中　　華　　民　　國　　96　　年　　4 　　月　　24　　日
食品衛生管理法第34條：
有第31條至前條行為，致危害人體健康者，處3年以下有期徒刑
、拘役或科或併科新臺幣 18 萬元以上 90 萬元以下罰金。
法人之代表人、法人或自然人之代理人、受僱人或其他從業人員
，因執行業務犯前項之罪者，除處罰其行為人外，對該法人或自
然人科以前項之罰金。
因過失犯第1項之罪者，處6個月以下有期徒刑、拘役或科新臺幣
10 萬元以下罰金。
